---
title: "Bootstrap App"
author: "Alexandre Hild Aono - 92169<br>Ricardo Manhães Savii - 92482"
date: "5 de Outubro de 2016"
output: 
  ioslides_presentation: 
    css: presentation_custom.css
    fig_caption: yes
    logo: unifesp-logo-branco.png
runtime: shiny
bibliography: bibliography.bib
nocite: |
  @boot97
---

```{r setup, include=FALSE}
knitr::opts_chunk$set(echo = FALSE)
```

## Shiny Presentation {#apresentacao}

Alexandre, deixe este como referência, depois tiramos.

Para aprender mais, veja [Interactive Documents](http://rmarkdown.rstudio.com/authoring_shiny.html).

Sugiro este link também: [formatando apresetações](http://rmarkdown.rstudio.com/ioslides_presentation_format.html)

<!-- Isto é um comentário -->
<!-- Para inserir um novo slide basta criar um título nível 2 -->

## Novo slide



<!-- Farei à partir daqui -->
## Pacotes

<em>Shiny</em> [@shiny] e <em>Boot</em> [@boot16]


## Técnicas e funções

## Interface do Aplicativo

```{r app}
shinyApp(
  ui = fluidPage(
    selectInput("region", "Region:", choices = colnames(WorldPhones)),
    plotOutput("phonePlot")
  ),
  server = function(input, output) {
    output$phonePlot <- renderPlot({
      barplot(WorldPhones[,input$region]*1000, 
              ylab = "Number of Telephones", xlab = "Year")
    })
  },
  options = list(height = 500)
)
```


## Objetivo do Aplicativo



<!-- Agradecimentos-->
## Bootstrap App

### <strong>Obrigado!</strong>

> Alexandre Hild Aono (92169)

> Ricardo Manhães Savii (92482)

<!-- aqui o rmarkdown irá criar automaticamente nossa bibliografia,
basta referências no seu texto como [@<reference-key>] ou [-@<reference-key].
Sendo o <reference-key> a chave da referência que colocou no arquivo bibliography.bib -->
## Referências {.smaller}

<!-- Ah! caso queira colocar mais texto do que cabe em um slide, user o tag que usei acima {.smaller} ao lado do título do slide. Assim a letra ficará menor -->