---
title: "Bootstrap App"
author: "Alexandre Hild Aono - 92169<br>Ricardo Manhães Savii - 92482"
date: "5 de Outubro de 2016"
output: 
  ioslides_presentation: 
    css: presentation_custom.css
    fig_caption: yes
    logo: unifesp-logo-branco.png
    incremental: true
runtime: shiny
bibliography: bibliography.bib
nocite: |
  @boot16
---
<!-- Caso alguma referência seja importante e quer que apareça na bibliografia, mas não irá cita-la no texto, inclua na linha 13, assim: @boot97, <reference-key>.
Sendo o <reference-key> a chave da referência que colocou no arquivo bibliography.bib -->

```{r setup, include=FALSE}
knitr::opts_chunk$set(echo = FALSE)
require(shiny)
```

<!-- ## Shiny Presentation {#apresentacao} -->

<!-- Alexandre, deixe este como referência, depois tiramos. -->

<!-- Para aprender mais, veja [Interactive Documents](http://rmarkdown.rstudio.com/authoring_shiny.html). -->

<!-- Sugiro este link também: [formatando apresetações](http://rmarkdown.rstudio.com/ioslides_presentation_format.html) -->

<!-- Teoria -->
## Introdução

O <b>objetivo do projeto</b> é criarmos um aplicativo web para facilitar a aplicação de técnicas estatísticas.

## Técnica escolhida

<b>Bootstrap</b>

Afinal, o que é <em>bootstrap</em>?

tradução: alça de botina ou, na academia, inicialização de sistemas.

* É um método de reamostragem proposto por <b>Bradley Efron</b> em 1979

* Utilizado para <b>estimar a distribuição amostral de um estimador</b> realizando a reamostragem com substituição da amostra original.

## Por quê usar bootstrap?

Efron desenvolveu a técnica para cálculo de intervalos de confiança de parâmetros, para situações em que outras técnicas não são aplicáveis, particularmente em casos em que o número de amostras é reduzido.

* A técnica de bootstrap tenta realizar o que seria desejável, se fosse possível: <b>repetir a experiência</b>

* Para assim obter </b>intervalos de confiança</b> e <b>erros padrões</b> mais robustos de um parâmetro como média, mediana, odds ratio (razão de probabilidades), coeficiente de correlação ou regressão.

## Quando usar?

* Quando queremos realizar alguma inferência testando hipóteses duvidósas baseadas em hipóteses paramétricas.

* Ou quando inferência paramétrica é impossível ou requer cálculos muito complexos para os erros padrões.

## Como funciona?

* Seja $X = (X_1, X_2, \ldots, X_n)$ uma amostra contendo $n$ observações.

* Construiremos $B$ amostras $X^{*(1)}, \ldots, X^{*(B)}$ independentes e identicamente distribuídas (i.i.d.) todas com comprimento $n$.

* Na terminologia de <em>bootstrapping</em> as $B$ amostras i.i.d. construídas a partir da população finita $(X_1, \ldots, X_n)$ correspondem a amostra com substituição a partir do conjunto X.

<!-- Prática -->
## Pacotes

<em>Shiny</em> [@shiny] 

<em>Boot</em> [@boot97] e/ou <em>Bootstrap</em> [@efron1994introduction]

<!-- <em>Metafor</em> [@viechtbauer2010metafor] e/ou <em>Meta</em> [@schwarzer2015meta] -->

## Shiny

Pacote na linguagem R que intermedia a criação de aplicativos web, sem necessidade de `html`, `css` e `javascript` (opcionais).

Tem um tutorial muito bom e detalhado:
[http://shiny.rstudio.com/](http://shiny.rstudio.com/)

## Shiny App (code) {.smaller}

```{r echo=TRUE, eval=FALSE}
  require(shiny)

  ui = fluidPage(
    sliderInput("n", "Quantidade de números gerados:",
      min = 0, max = 100000, value = 500
    ),
    plotOutput("plot")
  ),
  
  server = function(input, output) {
    trans_inv_n = function(n) {
      sqrt(8*runif(n)+1)
    }
    output$plot <- renderPlot({
      plot(density(trans_inv_n(input$n)),
           ylab = "density", xlab= paste("n=", n),
           main = "plot da minha função: exercício 1")
    })
  }
```

## Shiny App

```{r}
shinyApp(
  ui = fluidPage(
    sliderInput("obs", "Quantidade de números gerados:",
      min = 0, max = 100000, value = 500
    ),
    plotOutput("plot")
  ),
  server = function(input, output) {
    trans_inv_n = function(n) {
      sqrt(8*runif(n)+1)
    }
    output$plot <- renderPlot({
      plot(density(trans_inv_n(input$obs)),
           ylab = "density", xlab= paste("n=", input$obs),
           main = "plot da minha função: exercício 1")
    })
  },
  options = list(height = 500)
)
```

## Bootstrap packages {.smaller}

```{r}
help_console <- function(topic, format=c("text", "html", "latex", "Rd"),
                         lines=NULL, before=NULL, after=NULL) {  
  format=match.arg(format)
  if (!is.character(topic)) topic <- deparse(substitute(topic))
  helpfile = utils:::.getHelpFile(help(topic))

  hs <- capture.output(switch(format, 
                              text=tools:::Rd2txt(helpfile),
                              html=tools:::Rd2HTML(helpfile),
                              latex=tools:::Rd2latex(helpfile),
                              Rd=tools:::prepare_Rd(helpfile)
                              )
                      )
  if(!is.null(lines)) hs <- hs[lines]
  hs <- c(before, hs, after)
  cat(hs, sep="\n")
  invisible(hs)
}

require(boot)
help_console(boot, "html", lines = 12:23)

require(bootstrap)
help_console(bootstrap, "html", lines = 10:14)
```

### Boot Package

```
boot(data, statistic, R, sim = "ordinary", stype = c("i", "f", "w"), 
     strata = rep(1,n), L = NULL, m = 0, weights = NULL, 
     ran.gen = function(d, p) d, mle = NULL, simple = FALSE, ...,
     parallel = c("no", "multicore", "snow"),
     ncpus = getOption("boot.ncpus", 1L), cl = NULL)
```

## Exemplo do livro {.smaller}

[@boot97] p. 526

```{r echo=TRUE}
library(boot)
print(city)
```

## Exemplo do livro {.smaller}

[@boot97] p. 526 

```{r echo=TRUE}
  library(boot)
  city.fun <- function(data, i) {
    d <- data[i,]
    mean(d$x)/mean(d$u)
  }
  city.boot <- boot(data=city, statistic=city.fun, R=50)
  city.boot
```

## Exemplo do livro {.smaller}

[@boot97] p. 526

```{r echo=TRUE}
plot(city.boot)
```


## Possível Interface do Aplicativo {.smaller}

```{r app}
shinyApp(
  ui = fluidPage(
    sliderInput("R", "Altere o valor de R",
      min = 2, max = 1000, value = 50
    ),
    plotOutput("plot")
  ),
  server = function(input, output) {
    city.fun <- function(data, i) {
      d <- data[i,]
      mean(d$x)/mean(d$u)
    }
    output$plot <- renderPlot({
      plot(boot(data=city, statistic=city.fun, R=input$R))
    })
  },
  
  options = list(height = 500)
)
```

## Objetivo do Aplicativo

Expandir, facilitar e orientar sobre a utilização de ferramentas estatísticas.

Pretendemos enfrentar um problema emergente da atualiza, muitos estudos realizados utilizam estatísticas incorretamente. Com isso, muito conhecimento científico está se tornando duvidoso.

Um projeto internacional interessante nessa questão é: [https://osf.io/](https://osf.io/)

<!-- Agradecimentos-->
## Bootstrap App

### <strong>Obrigado!</strong>

> Alexandre Hild Aono (92169)

> Ricardo Manhães Savii (92482)

<!-- aqui o rmarkdown irá criar automaticamente nossa bibliografia,
basta referências no seu texto como [@<reference-key>] ou [-@<reference-key].
Sendo o <reference-key> a chave da referência que colocou no arquivo bibliography.bib -->
## Referências {.smaller}

<!-- Ah! caso queira colocar mais texto do que cabe em um slide, user o tag que usei acima {.smaller} ao lado do título do slide. Assim a letra ficará menor -->